# 咨询一个企业合并的问题

提问人：wangmeng3513 时间：2010-08-25 10:56:12
咨询一个企业合并的问题，受同一自然人控制的两家公司合并，是否属同一控制下的企业合并？

回答人：chenyiwei
回复 楼主 wangmeng3513 的帖子被合并方符合准则对业务定义的，也属于同一控制下的企业合并。